【裁判字號】    97,上易,2072
【裁判日期】    970915
【裁判案由】    詐欺
【裁判全文】
臺灣高等法院刑事判決                97年度上易字第2072號
    上  訴  人
    即  被  告  甲○○
上列上訴人因詐欺案件，不服臺灣基隆地方法院97年度易字第20
1號，中華民國97年7月8日第一審判決（起訴案號： 臺灣基隆地
方法院檢察署96年度偵緝字第45號），提起上訴，本院判決如下
：
    主  文
上訴駁回。
    理  由
一、按上訴書狀應敘述具體理由；上訴書狀未敘述上訴理由者，
    應於上訴期間屆滿後20日內補提理由書於原審法院，刑事訴
    訟法第361條第2項、第3項前段定有明文。 而第二審法院認
    為上訴書狀未敘述理由，應以判決駁回之。但其情形可以補
    正而未經原審法院命其補正者，審判長應定期間先命補正，
    此觀同法第367條規定甚明。又所謂具體理由， 必係依據卷
    內既有訴訟資料或提出新事證，指摘或表明第一審判決有何
    採證認事、用法或量刑等足以影響判決本旨之不當或違法，
    而構成應予撤銷之具體事由，始克當之（例如：依憑證據法
    則具體指出所採證據何以不具證據能力，或依憑卷證資料，
    明確指出所為證據證明力之判斷如何違背經驗、論理法則）
    ；倘僅泛言原判決認定事實錯誤、違背法令、量刑失之過重
    或輕縱，而未依上揭意旨指出具體事由，或形式上雖已指出
    具體事由，然該事由縱使屬實，亦不足以認為原判決有何不
    當或違法者（例如：對不具有調查必要性之證據，法院未依
    聲請調查亦未說明理由，或援用證據不當，但除去該證據仍
    應為同一事實之認定），皆難謂係具體理由（最高法院97年
    度台上字第892號判決意旨參照）。
二、經查：本件被告雖矢口否認犯罪，惟原判決依本案之帳戶係
    被告所申請使用，已據被告供明；而被害人乙○○被詐騙而
    匯款至前開帳戶內並遭提領一空一節，亦據證人乙○○於警
    詢時陳明屬實；其次，被告於96年1月29日申請開戶後， 存
    入3千元，卻在拿到存摺後立即全部領出，餘額為零一節 ，
    已據被告供明（原審97年6月13日準備程序筆錄第2頁），其
    情節違背常情；其次，被告既稱其申請該帳戶是為供薪資匯
    入之用，何以迄今未曾匯入過？何況，被告又稱其存摺、印
    章、提款卡及密碼遺失已有年餘，其皆不知，又何以能知是
    在麥當勞店遺失？又何以未曾去報案？如此豈非有違常情？
    再者，若記憶不好，密碼與存摺放在一起猶有可說；惟被告
    卻稱其存摺與提款卡係一起帶出去而遺失，則尤其違背常情
    ，蓋提款卡之設，即因攜帶存摺與印章麻煩所致，乃被告竟
    稱其將存摺、印章、提款卡及密碼皆放於皮包內，一起帶至
    麥當勞店，如此，豈非多此一舉？尤有進者，被告所設之密
    碼係自己與配偶之生日，並不難記，又何必將密碼寫形諸書
    面又放在存摺旁邊？足見被告所辯各節，意在卸責，不足以
    採信。此外，並有該帳戶資料、客戶交易清單及被害人乙○
    ○之匯款執據一紙附卷為據。並審酌該被告之品行、生活狀
    況、智識程度、犯罪之動機、目的、犯罪所生之危害、被告
    並未與被害人達成和解賠償損害、犯後否認態度等一切情狀
    之後，量處有期徒刑4月，並諭知易科罰金之折算標準。 均
    已詳敘其所憑證據、認定理由及量刑依據。從形式上觀察，
    原判決並無認定事實錯誤、量刑瑕疵或違背法令之情形。被
    告上訴理由仍爰原審相同主張，非但空泛無據，且未指摘原
    判決關於認定事實、適用法律及量刑等項，有何具體違法或
    不當。揆諸上開說明，顯然置原判決已經明白論斷審酌、說
    明之事項於不顧，意在拖延訴訟，自形式上觀察，核非足以
    動搖原判決之具體理由，依照上揭說明，應認其上訴為不合
    法律上之程式，予以駁回，並不經言詞辯論為之。
據上論斷，應依刑事訴訟法第367條前段、第372條，判決如主文
。
中    華    民    國    97    年    9     月    15    日
            刑事第４庭    審判長法  官  陳筱珮
                                法  官  鄭水銓
                                法  官  周煙平
以上正本證明與原本無異。
不得上訴。
                                書記官  蕭麗珍
中    華    民    國    97    年    9     月    16    日


司法院資訊處製作；財團法人民間司法改革基金會備份。
